臺灣臺北地方法院民事簡易判決
  110年度店簡字第1506號
原      告  吳呈龍  

被      告  林志穎  
上列當事人間損害賠償事件，本院於民國111年3月17日言詞辯論
終結，判決如下：
    主      文
被告應給付原告新臺幣捌萬壹仟玖佰肆拾玖元。
原告其餘之訴駁回。
訴訟費用被告負擔百分之六十二，餘由原告負擔。
本判決第一項得假執行。但被告如以新臺幣捌萬壹仟玖佰肆拾玖
元為原告預供擔保後，得免為假執行。
原告其餘假執行之聲請駁回。
    事實及理由
壹、程序事項
    按因侵權行為涉訟者，得由行為地之法院管轄，民事訴訟法
    第15條第1項定有明文。查本件侵權行為地為臺北市文山區
    （見本院卷第9頁），本院有管轄權。
貳、實體事項
一、原告主張：被告於民國110年6月28日19時50分許，駕駛車牌
    號碼0000-00自用小客車，沿臺北市景隆街1巷北往南方向行
    駛，行至該路段與景隆街交岔路口，因行駛於支線道，未依
    規定讓主幹道車輛先行，撞擊由伊駕駛沿景隆街西往東行駛
    之車牌號碼000-0000營小客車（下稱系爭車輛），伊支出修
    復費用新臺幣（下同）80,164元並受有21日營業損失51,618
    元（每日營收2,458元），爰以侵權行為法律關係起訴請求
    等語，並聲明：㈠被告應給付原告131,782元；㈡願供擔保，
    請准宣告假執行。
二、被告則以：原告未注意車前狀況也沒有減速，且車損的金額
    太高，零件應該要算折舊，維修日期從110年6月28日到110
    年7月19日扣除例假日總計19天，營業損失應扣除成本等語
    資為抗辯，並聲明：原告之訴駁回。
三、法院之判斷：　
　㈠按因故意或過失，不法侵害他人之權利者，負損害賠償責任
    ；汽車、機車或其他非依軌道行使之動力車輛，在使用中加
    損害於他人者，駕駛人應賠償因此所生之損害。民法第184
    條第1項前段、第191條之2定有明文。「汽車行駛至交岔路
    口，其行進、轉彎，應依下列規定：…二、行至無號誌或號
    誌故障而無交通指揮人員指揮之交岔路口，支線道車應暫停
    讓幹線道車先行。」道路交通安全規則第102條第1項第2款
    前段定有明文。查原告主張被告肇事經過等情，提出道路交
    通事故當事人登記聯單、臺北市交通事件裁決所110年8月23
    日函、臺北市車輛行車事故鑑定會案號0000000000鑑定意見
    書在卷可按（見本院卷第9至15頁)，復被告到庭不爭執，堪
    信為真，原告依據侵權行為法律關係，請求被告賠償損害，
    應屬有據。被告雖抗辯：原告未注意車前狀況，與有過失等
    語；惟參酌前揭鑑定意見書內容，被告車輛行向設有「停」
    字標誌，而停車再開標誌，用以告示車輛駕駛人必須停車觀
    察，認為安全時，方得再開，設於安全停車視距不足之交岔
    道路次要道路口，此為道路交通標誌標線號誌設置規則第58
    條第1項明定，堪認被告所行駛景隆街1巷北往南方向為支線
    道，原告所行駛景隆街西往東方向為幹線道，原告所駕駛車
    輛對被告而言，係擁有先行路權之幹線道車，被告應研判原
    告車輛之車速、距離確為安全時始可通行交岔路口，否則任
    何無路權之人儘可恣意與有優先路權者爭道，若肇事則以是
    有路權者追撞或碰撞為由卸責，則交通安全規則所規範優先
    路權之行車秩序將喪失殆盡，本件事故係被告侵犯幹線道車
    輛之優先路權所肇，被告抗辯原告就事故之發生與有過失，
    尚不足採。
　㈡按負損害賠償責任者，除法律另有規定或契約另有訂定外，
    應回復他方損害發生前之原狀。第一項情形，債權人得請求
    支付回復原狀所必要之費用，以代回復原狀。民法第213條
    第1項、第3項定有明文。又不法毀損他人之物者，被害人得
    請求賠償其物因毀損所減少之價額，同法第196條定有明文
    ；依民法第196條請求賠償物被毀損所減少之價額，得以修
    復費用為估定之標準，但以必要者為限（例如︰修理材料以
    新品換舊品，應予折舊），有最高法院77年度第9次民事庭
    會議決議可資參照。故被害人得以修理費用作為其物因毀損
    所減少價額之計算依據，但其中以新品更換舊品，且因此提
    高該物整體價值者，該更換之新品即非屬損害發生前物之原
    狀，則該更換新品所支出之費用，應予計算其折舊。查原告
    主張系爭車輛修復費用為80,164元（工資27,727元、零件53
    ,437元），業據提出估價單、統一發票、臺北市計程車客運
    業駕駛人自備車輛參與經營契約書、車損照片在卷可按（見
    本院卷第17至21、77至83頁）。依行政院所頒固定資產耐用
    年數表及固定資產折舊率規定，運輸業用客車、貨車之耐用
    年數為4年，按定率遞減法每年折舊1000分之438，依其最後
    一年之折舊額，加歷年折舊累積額，總和不得超過該資產成
    本原額之10分之9，並參酌營利事業所得稅查核準則第95條
    第6項規定「固定資產提列折舊採用定率遞減法者，以1年為
    計算單位，其使用期間未滿1年者，按實際使用之月數相當
    於全年之比例計算之，不滿1月者，以1月計」之規定，系爭
    車輛出廠日為109年1月，有公路監理電子閘門查詢單在卷可
    按（見本院卷第27頁），迄本件車禍發生時即110年6月28日
    ，實際使用1年6月，折舊後零件費用應為23,016元（計算式
    如後附表所示），並加計無庸折舊之工資27,727元，系爭車
    輛損害金額為50,743元（計算式：23,016元＋27,727元＝50,7
    43元），逾此部分，為無理由。
  ㈢按損害賠償，除法律另有規定或契約另有訂定外，應以填補
    債權人所受損害及所失利益為限。依通常情形，或依已定之
    計劃、設備或其他特別情事，可得預期之利益，視為所失利
    益。民法第216條第1項、第2項定有明文。當事人已證明受
    有損害而不能證明其數額或證明顯有重大困難者，法院應審
    酌一切情況，依所得心證定其數額，為民事訴訟法第222條
    第2項所明定。查原告主張送修車輛共耗費21日，受有51,64
    8元營業損失等情，提出優酷國際有限公司QTAXI車隊車資證
    明在卷（見本院卷第23頁），本院審酌卷附國都汽車股份有
    限公司士林服務廠估價單上所載估價日期是「2021/6/29」
    （見本院卷第17頁），至開立發票時間「2021/7/19」（見
    本院卷第21頁），堪認系爭車輛修車期間為21日，系爭車輛
    因本件事故不能營業之損害以21日計算尚稱合理，另原告提
    出前揭車隊車資證明，惟並無扣除營業成本及費用，原告請
    求營業損失應以扣除成本之所得額計算，始合事理之平。系
    爭車輛排氣量為1798CC，有公路監理電子閘門查詢單在卷可
    憑(見本院卷第27頁)，參酌臺北市計程車客運商業同業公會
    109年8月7日北市計客字第109362號函，以每日平均營業收
    入1,486元為計算標準，已扣除油料、成本，有本院110年北
    小字第4513號小額民事判決理由在卷可參（見本院卷末），
    故原告主張營業損失在31,206元範圍內（每日1,486元×21日
    ＝31,206元），自屬有據，逾此部分，即屬無據。
四、綜上所述，原告依據侵權行為之法律關係，請求被告給付81
    ,949元（50,743元＋31,206元＝81,949元）為有理由，應予准
    許。逾此部分為無理由，應予駁回。其假執行之聲請，因駁
    回而失所附麗，併予駁回。　　
五、本件事證已臻明確，兩造其餘攻擊防禦方法及所提證據，核
    均與本件判決結果不生影響，爰不一一論述，併予敘明。
六、本件原告勝訴部分，係就民事訴訟法第427條第1項訴訟適用
    簡易程序所為被告敗訴之判決，依同法第389條第1項第3款
    規定，應依職權宣告假執行，並依同法第436條第2項適用第
    392條第2項規定，依職權宣告被告如預供擔保，得免為假執
    行。　　
七、訴訟費用負擔之依據：民事訴訟法第79條。　　
中　　華　　民　　國　　111 　年　　4 　　月　　15　　日
                  臺灣臺北地方法院新店簡易庭
                              法  官  鄧德倩
上列正本證明與原本無異。
如不服本判決，應於判決送達後20日內向本庭提出上訴狀（須按
他造當事人之人數附繕本）；如委任律師提起上訴者，應一併繳
納上訴審裁判費。
中　　華　　民　　國　　111 　年　　4 　　月　　15　　日
                              書記官  張嘉崴
附表
-----
折舊時間           金額
第1年折舊值        52,437×0.438=22,967
第1年折舊後價值    52,437-22,967=29,470
第2年折舊值        29,470×0.438×(6/12)=6,454
第2年折舊後價值    29,470-6,454=23,016